【裁判字號】    99,訴,967
【裁判日期】    991117
【裁判案由】    毒品危害防制條例
【裁判全文】
臺灣板橋地方法院刑事判決               99年度訴字第967號
公  訴  人  臺灣板橋地方法院檢察署檢察官
被      告  乙○○
選任辯護人  王淑琍律師
上列被告因違反毒品危害防制條例案件，經檢察官提起公訴（98
年度偵字第30682 號），本院判決如下：
    主  文
乙○○所犯如附表一編號1 至3 所示之各罪，均累犯，各處如附
表一編號1 至3 主文欄所示之主刑及從刑，應執行刑有期徒刑拾
年，未扣案之販賣第二級毒品所得新臺幣陸仟伍佰元及扣案之行
動電話貳支均沒收，販賣第二級毒品所得新臺幣陸仟伍佰元部分
，如全部或一部不能沒收時，以其財產抵償之。
    事  實
一、乙○○（綽號「土匪」、「黑狗」）前曾於民國94年間，因
    違反動產擔保交易法案件，經本院以94年度簡字第1073號判
    處有期徒刑4 月確定，其於94年8 月10日易科罰金執行完畢
    （於本案構成累犯）。詎猶不知悔改，其明知甲基安非他命
    係經公告列為毒品危害防制條例第2 條第2 項第2 款所規定
    之第二級毒品，非經許可不得持有、販賣，竟意圖營利，基
    於販賣毒品甲基安非他命之犯意，以其所持用之門號000000
    0000及0000000000號行動電話為聯絡電話，與甲○○於附表
    一編號1 至3 所示之時間聯繫約定購買毒品種類、價額及交
    易地點後，分別於附表一編號1 至3 所示之時間、地點，販
    賣如附表一編號1 至3 之毒品予甲○○，並收取如編號1 、
    3 所示之價金，而從中賺取差價及毒品以牟利。
二、案經臺北市政府警察局報請臺灣板橋地方法院檢察署檢察官
    偵查起訴。
    理  由
壹、程序部分：
一、按被告以外之人於審判外之言詞或書面陳述，除法律有規定
    者外，不得作為證據，刑事訴訟法第159 條第1 項固定有明
    文。然被告以外之人於偵查中向檢察官所為之陳述，除顯有
    不可信之情況外，得為證據；被告以外之人於審判外之陳述
    ，雖不符同法第159 條之1 至之4 之規定，而經當事人於審
    判程序同意作為證據，法院審酌該言詞陳述或書面陳述作成
    時之情況，認為適當者，亦得為證據；又當事人、代理人或
    辯護人於法院調查證據時，知有第159 條第1 項不得為證據
    之情形，而未於言詞辯論終結前聲明異議者，視為有前項之
    同意，同法第159 條之1 第2 項、第159 條之5 亦分別定有
    明文。又刑事訴訟法第159 條之5 的立法意旨在於傳聞證據
    未經當事人之反對詰問予以核實，原則上先予排除。惟若當
    事人已放棄反對詰問權，於審判程序中表明同意該等傳聞證
    據可作為證據；或於言詞辯論終結前未聲明異議，基於尊重
    當事人對傳聞證據之處分權，及證據資料愈豐富，愈有助於
    真實發見之理念，上開傳聞證據亦均得資為證據。經查：
  (一)關於證人甲○○於警詢中之陳述，係屬被告以外之人於審判
    外之言詞陳述，依刑事訴訟法第159 條之規定，屬於傳聞證
    據而不具證據能力，且因被告乙○○及及選任辯護人於本件
    準備程序中已表示不同意作為本案證據使用（見本院卷第23
    頁），是以其警詢之供述尚無證據能力。
  (二)關於證人甲○○於偵查中之陳述，係經檢察官諭知證人有具
    結之義務及偽證之處罰並命朗讀結文具結擔保其證言之真實
    性後，以證人身份，於檢察官面前完整、連續陳述其親身經
    歷，且查無證據顯示係遭受強暴、脅迫、詐欺、利誘等外力
    干擾情形，或在影響其心理狀況致妨礙其自由陳述等顯不可
    信之情況，而被告乙○○及選任辯護人復未提出上開證人在
    偵查中所述有何其他顯不可信之情況，引用上開證人於檢察
    官面前所為陳述作為證據應屬適當，依刑事訴訟法第159 條
    之1 第2 項之規定，亦具證據能力。
二、另本件認定事實所引用之卷內其餘卷證資料（包含文書證據
    等證據），被告乙○○及選任辯護人於準備程序同意作為本
    案證據，且審判程序中復未於言詞辯論終結前表示異議，且
    卷內之文書證據等，亦無刑事訴訟法第159 條之4 之顯有不
    可信之情況與不得作為證據之情形，則依刑事訴訟法第159
    條之5 之規定，本件認定事實所引用之所有文書證據等證據
    ，均有證據能力，合先敘明。
貳、實體部分：
一、訊據被告乙○○固不否認伊綽號為「土匪」、「黑狗」，且
    門號0000000000及0000000000號行動電話係伊在使用等情，
    然否認有何違反毒品危害防制條例之犯行，並辯稱：伊並沒
    有販賣甲基安非他命給甲○○，又伊曾經賣過茶葉給甲○○
    ，電話中係聯絡販賣茶葉事宜云云。經查：
  (一)按安非他命係屬毒品危害防制條例第2 條第2 項第2 款所列
    之第二級毒品，甲基安非他命則屬同條項款附表（即其附表
    二編號89）所載之相類製品，依行政院衛生署管制藥品管理
    局之相關函釋，二者雖多為硫酸鹽或鹽酸鹽，可溶於水，為
    白色、略帶苦味之結晶，但使用劑量及致死劑量，仍屬有別
    ，且目前國內發現者似都為甲基安非他命之鹽酸鹽（參見司
    法院編印之「法官辦理刑事案件參考手冊(一)」第282 頁、第
    292 頁、第293 頁），可見安非他命與甲基安非他命，係毒
    性有差別之第二級毒品（最高法院97年度台上字第4536號判
    決意旨參照）。查本案雖未扣得任何毒品，惟參諸前揭說明
    ，目前國內發現者都為甲基安非他命之鹽酸鹽，故本案被告
    乙○○及證人甲○○所指之安非他命及相關筆錄關於安非他
    命之記載，均係甲基安非他命之誤，合先敘明。
  (二)有關門號0000000000及0000000000號行動電話為被告乙○○
    所使用，其於附表一編號1 至3 所示之時間有與甲○○所使
    用之門號0000000000號行動電話聯絡之事實，業據被告乙○
    ○於本院審理中坦承不諱（見本院卷第139 、139 背面頁）
    ，並有證人甲○○於偵查及本院審理中證述明確（見98年度
    偵字第30682 號偵查卷宗第39、108 至109 頁及本院卷第13
    6 背面至138 背面頁），復有98年度板院聲監字第362 號、
    98年度板院聲監續字第368 號通訊監察書暨電話附表及通訊
    監察譯文各1 件在卷可稽（見同上偵查卷宗第50至106 頁及
    本院卷第30至33頁），另有門號0000000000及0000000000號
    之行動電話各1 支（內各含SI M卡1 張）扣案足憑，是此部
    分之事實，已堪認定。
  (三)觀之證人甲○○於98年11月27日之偵查中具結證稱：伊跟綽
    號「土匪」的乙○○買過3 次安非他命，當時係以伊手機撥
    打乙○○手機，又乙○○係在永和忠孝街、永和路口處當大
    樓管理員，所以伊會去乙○○上班地方找他，因伊找乙○○
    就是要跟他買毒品，所以會跟乙○○說要買「東西」，乙○
    ○就知道是要買安非他命，此外伊於98年3 、4 月間第1 次
    用3500元跟他買1 公克安非他命，第2 次是隔1 、2 個禮拜
    以2000元左右跟他買1 包不到1 公克的安非他命，再隔l 、
    2 個禮拜以3500元跟他買1 公克安非他命等語歷歷（見同上
    偵查卷宗第39頁），其於98年11月27日之偵查中另具結證述
    ：因時間過了很久，上次偵查中證述有關跟乙○○買安非他
    命的時間可能記錯，但伊跟乙○○來往係從98年3 至5 月間
    ，跟乙○○購買安非他命的次數不會超過5 次，另有關檢察
    官提示之98年5 月2 日通訊監察譯文表內容，伊講「1 個」
    應該是講安非他命，「35」是指1 包1 公克價錢3500元，有
    關檢察官提示之98年5 月3 日通訊監察譯文表內容，伊講「
    1 個就好了」、「就是那種微黃的」、「昨天那個比較硬，
    感覺比較持久」是要跟乙○○買安非他命，安非他命那時候
    是1 公克350 0 元，「還你25差你35」照譯文文意是指伊本
    來欠乙○○2500元，而又要跟乙○○拿1 公克安非他命，所
    以先還2500元，還欠3500元，此外有關檢察官提示之98年5
    月27日通訊監察譯文表中內容「我等一下拿4000給你」、「
    那可以分開裝，一個0.8 ，一個0.2 」、「前面還好後面就
    不行了」應該是向乙○○買安非他命，其中「0.8 」、「0.
    2 」是指2 包安非他命各別的重量，毒品價格現在不記得了
    ，監聽譯文「拿3 還1 」指的應該是毒品價錢是3000元，另
    外還欠他1 千元所以還他1 千，總共給40 00 元等語綦詳（
    見同上偵查卷宗第108 至109 頁），其於本院審理中亦具結
    證稱：伊跟被告是在遊樂場認識，被告於98年4 、5 月間在
    永和市○○路跟忠孝街路口處的一棟大樓當管理員，又伊於
    去年6 月前的1 、2 個月有打過2 、3 次電話給被告買安非
    他命，在電話中有跟被告約交易的時間地點，另伊跟被告說
    要拿「1 個」，就是指1 公克的安非他命，價格約3000元左
    右，數量及價格電話中應該都會談到，又於6 月以後，看到
    報紙知道被告出事後，就試著去找別人買，跟被告購買安非
    他命的品質與跟別人所買的安非他命的品質應該都差不多，
    另有關98年5 月2 日11時56分通訊監察內容係伊跟被告的通
    話，「1 個」是指1 公克的安非他命，當時的確有這樣的對
    話內容，「35」是指被告要用1 公克3500元賣給伊，交易的
    地點都是在被告上班的大樓附近，該次拿到的毒品重量就是
    1 公克，現場給3500元現金，有關98年5 月3 日下午4 時35
    分，差你35」是伊之前在遊樂場向被告借2500元，所以要還
    被告2500元，而這次伊向被告買1 公克3500元的安非他命，
    所以欠被告3500元，這次也有交易，地點也是在被告工作大
    樓的旁邊，有拿到重量1 公克的安非他命，這次交易的3500
    元事後應該沒有給被告，還欠著，此外有關98年5 月27日20
    時10分通訊監察譯文內容應該是伊打電話給被告，電話中講
    「我等一下拿4000給你」是指拿4000元給被告，「我就拿3
    還1 」是指當天要買3000元的安非他命，另外伊欠被告1000
    元，所以總共給被告4000元，這個欠1000元的錢跟上次購買
    安非他命欠的3500元不同，因為伊跟被告也會在遊樂場見面
    ，伊在遊樂場會跟被告借錢，該次通話後，伊有跟被告見面
    ，地點是在被告工作大樓附近的巷子，之後有1 男子拿1 包
    重量1 公克的安非他命給伊等情（見本院卷第134 至138 頁
    ），互核各該證詞，大致情形相符，堪認證人甲○○就其以
    行動電話與被告乙○○聯絡購買毒品事宜，並就其係以電話
    聯繫交易期間、數量、價格及地點等細節，均證述綦詳，衡
    以其等並無金錢糾紛或宿怨，證人甲○○斷無甘冒偽證刑責
    來誣攀構陷被告之動機，足見證人甲○○前揭證述，值堪信
    實，是足認被告乙○○於附表一編號1 至3 所示之時間在其
    位於臺北縣永和市○○街與永和路之工作地點附近，分別以
    3500元、3500元及3000元之代價，將數量約1 公克之第二級
    毒品甲基安非他命，販售予甲○○之情至明。雖證人甲○○
    於本院審理中另證述：伊跟被告乙○○購買安非他命，但交
    付者係其他男子等詞，然其於偵查中就此隻字未提，且按一
    般經驗法則，人之記憶本會隨著時間而逐漸模糊，再細繹證
    人甲○○於偵查中所證，距離被查獲之日較近等情，從而證
    人於偵查中有關向被告購買毒品之交易過程等情之陳述，較
    屬可信，惟此尚不影響其證詞之憑信性。
  (四)又佐以(1)甲○○所使用門號0000000000號行動電話於98年5
    月2 日上午11時56分26秒有撥打給被告乙○○所持用之0000
    000000號行動電話，通話內容為「B ：喂。A ：喂，我朋友
    說不要拿這麼多，1 個就好了。B ：哈哈哈。A ：他等一下
    來，我再過去。B ：好…你1 個給他講多少？A ：就一般這
    樣。B ：35。」、其所使用之前述電話於同日下午1 時5 分
    26秒有撥打電話給被告乙○○持用之前述電話，通話內容為
    「B ：喂。A ：我在賣冰這邊等你。B ：要等一下哦，1 點
    垃圾車會來，我垃圾到完再過去。A ：不然我過去好了。B
    ：但是現在這裡人很多勒。A ：你難道還沒弄好？B ：我是
    弄好了啦。A ：你弄好就很簡單，我走過去就好了。B ：這
    樣喔，你等我好了。A ：好，我等你好了，我在賣冰這裡等
    你。B ：好。」在卷可參（見同上偵查卷宗第70背面、71頁
    ）；(2)甲○○所使用之前開電話於98年5 月3 日下午4 時35
    分38秒許有撥打電話給被告乙○○持用之前述電話，通話內
    容為「B ：嘿嘿。A ：我不是要25給你？B ：對。A ：25給
    你的時候，我再給你那個…，就是說差1 個好不好？等我領
    錢給你，我領錢可能這個月8 號領，因為我覺得昨天的那個
    還不錯啦，我想說…，你如果方便。B ：嗯。A ：1 個就好
    了，初10我和我女朋友都領錢，我應該初8 會領錢，因為10
    號就母親節嘛。B ：大的，是不是？A ：對對對，就是變成
    還你25差你35這樣子好不好？如果這幾天有那個的話都現金
    你放心。B ：但是我手頭白色的沒有了勒。A ：那…換其他
    的是哪一種？B ：就是那種微黃的。A ：啊…效果呢？B ：
    應該都差不多啦，感覺2 個用起來都一樣。A ：昨天那個比
    較硬感覺比較持久。B ：對啦，它比較耐久沒有錯。A ：沒
    有了？B ：所以那個已經丟光了，你不知道喔。A ：好，那
    沒關係你覺得可以的話就…我等一下去那裡找你啊？B ：微
    黃的比較不耐燒，差別在這裡。A ：對對那就差很多啦。B
    ：沒有關係啦，我晚上還要跟他聯絡啦。A ：好啦，沒關係
    還是先…一樣啦就是沒有關係啦，微黃的…。等一下去哪裡
    找你？B ：嗯，在那個90巷那邊好了啦。A ：哪裡？B ：廟
    那邊有沒有？你還記得嗎？A ：哪裡有廟？B ：文化路那邊
    不是有1 間廟嗎？包公廟中間那邊啊。A ：文化路哦。B ：
    就是要彎進來我們那裡有沒有？A ：對面那個巷子？B ：不
    用你彎進來那邊就好。A ：彎進來你們那裡是從哪裡彎？B
    ：你從文化路。A ：南清宮是不是？B ：不用到南清宮啦。
    A ：我從文化路然後呢？B ：文化路到那邊不是有1 個90巷
    嗎？A ：90巷我知道啊。B ：對對對在那裡就好了。A ：好
    好等一下我到的時候再打給你。B ：好好。」在卷可憑（見
    同上偵查卷宗第78背面至79背面頁）；(3)甲○○所使用門號
    0000000000號行動電話於98年5 月27日晚上8 時10分32秒有
    撥打給被告乙○○所持用之0000000000號行動電話，通話內
    容為「A ：我等一下拿4 千給你！…，我就拿3 還1 ！B ：
    好啦！A ：那可以分開裝！1 個0.8 、1 個0.2 ！B ：…，
    你那個上午拿了如何？A ：前面還好後面就不行了！B ：現
    在東西都差不多這樣…。A ：我半小時到！」、其所使用之
    前述電話於同日晚上8 時55分01秒有撥打電話給被告乙○○
    持用之0000000000電話，通話內容為「A ：我現在過去！B
    ：我早就在等你了！」在卷可佐（見同上偵查卷宗第？62背
    面頁），則徵之上開通訊監察譯文，並互核證人甲○○上開
    證詞，益徵被告乙○○確實有於附表一編號1 至3 所示之時
    間、地點販賣第二級毒品甲基安非他命給甲○○，被告乙○
    ○於附表一編號1 、3 所示之時、地有取得販賣甲基安非他
    命之款項3500元及3000元，甲○○就附表一編號2 所示販賣
    毒品之價金3500元仍積欠未給之情。
  (五)復參以證人甲○○於偵查中證述：伊沒有施用海洛因，只有
    施用安非他命等語（見同上偵查卷宗第38頁），其於本院審
    理中亦另證述：被告所出售之安非他命品質與其他人賣的差
    不多乙節，已於前述，足認被告乙○○於附表一編號1 至3
    所示之時間、地點交付者確實係第二級毒品甲基安非他命之
    事實。至被告乙○○雖以前詞置辯，惟徵之被告乙○○與甲
    ○○前述通聯內容中均未提及一般買賣茶葉之相關細節，反
    觀其等對話內容有「微黃的比較不耐燒」之對話，此有前揭
    通訊監察譯文在卷足憑，顯與一般人以茶葉是否「耐泡」不
    合，是被告乙○○辯稱：係購買茶葉之對話云云，為臨訟虛
    飾之卸詞，不足採信。
  (六)末按販賣甲基安非他命毒品係違法行為，非可公然為之，且
    有其獨特之販售通路及管道，復無公定價格，容易增減分裝
    之份量，而每次買賣之價量，可能隨時依雙方關係深淺、資
    力、需求量及對行情之認知、來源是否充裕、查緝鬆嚴、購
    買者被查獲時供述購買對象之可能風險評估等，而異其標準
    ，非可一概而論，本件被告乙○○既不承認其有上揭販賣甲
    基安非他命之事實，本院自無從查得其販入甲基安非他命之
    真正價格及其是否因非法販賣甲基安非他命予上揭證人甲○
    ○而獲得具體利潤之金額，然按近年來政府為杜絕毒品之氾
    濫，對於查緝施用及販賣毒品之工作，無不嚴加執行，販賣
    毒品罪又係重罪，設若無利可圖，衡情一般持有毒品之人當
    無輕易將所持有之甲基安非他命轉售他人而甘冒於再次向他
    人購買時，而有被查獲移送法辦之危險之理，且不論是瓶裝
    或袋裝之甲基安非他命，均可任意分裝或增減其份量，而每
    次買賣之價量，亦隨時隨雙方關係之深淺、當時之資力、需
    要程度及對行情之認知等因素而為機動地調整，因之販賣之
    利得，除經坦承犯行，或帳冊價量均臻明確外，委難察得實
    情，職是之故，縱未確切查得販賣賺取之實際差價，但除別
    有事證，足認係按同一價格轉讓，確未牟利外，尚難執此即
    認非法販賣之事證有所不足，致知過坦承者難辭重典，飾詞
    否認者反得逞僥倖，而失情理之平。而被告乙○○與甲○○
    間雖相識但並無特殊情誼或至親關係，被告乙○○竟費心自
    甘承受重典，涉險販賣第二級毒品，當有牟利之圖。是被告
    乙○○販賣甲基安非他命有營利之意圖，應可認定。
  (七)綜上各端，本件事證明確，被告乙○○販賣第二級毒品甲基
    安非他命之犯行亦堪認定。
二、核被告乙○○就犯罪事實之附表一編號1 至3 所為，均係犯
    毒品危害防制條例第4 條第2 項之販賣第二級毒品罪。其持
    有第二級毒品甲基安非他命之低度行為，應為販賣毒品之高
    度行為所吸收，不另論罪。另被告所犯數罪，犯意各別，罪
    名不同，應分論併罰之。被告前有如事實欄所述之犯罪科刑
    及執行情形，此有臺灣高等法院被告前案紀錄表1 份在卷可
    稽，其於有期徒刑執行完畢後，5 年以內再故意犯前開3 罪
    ，皆應依刑法第47條第1 項規定論以累犯，均加重其刑（販
    賣第二級毒品罪法定刑為無期徒刑部分依法不得加重）。爰
    審酌被告販賣第二級毒品甲基安非他命，助長施用毒品惡習
    ，並足以使購買施用者導致精神障礙與性格異常，甚至造成
    人民生命健康受損之成癮性及危險性，其不僅戕害國人身體
    健康，且有危害社會安全之虞，所生危害非輕，而染上毒癮
    者為索得吸毒之資，甚至甘冒竊盜、搶奪及強盜等財產犯罪
    之風險，造成社會治安嚴重敗壞，其為圖私利，不顧國法、
    民生之行為實屬不該，且其犯罪後否認販賣第二級毒品犯行
    之態度、販賣次數及所得不多等一切情狀，分別量處如主文
    所示之刑，並定其應執行之刑。
三、沒收部分：
  (一)按毒品危害防制條例第19條第1 項規定，係採義務沒收主義
    ，故販賣毒品所得之金錢，如能認定確係販賣毒品所得之款
    項，均應宣告沒收，不以當場搜獲扣押者為限，但因其並無
    「不問屬於犯人與否，沒收之」之特別規定，仍以沒收物屬
    於犯人所有者為限，始得依該規定予以沒收。而上開規定所
    稱「追徵其價額」者，必限於所沒收之物為金錢以外之其他
    財物而無法沒收時，始應追徵其價額，使其繳納與原物相當
    之價額。如所得財物為金錢而無法沒收時，應以其財產抵償
    之，而不發生追徵價額之問題（最高法院93年度臺上字第12
    18號、第2670號、第2743號號判決要旨可資參照）。從而，
    被告乙○○就犯罪事實如附表一編號1 、3 所示販賣毒品所
    得3500元、3000元雖均未扣案，仍應依毒品危害防制條例第
    19條第1 項之規定均宣告沒收，如全部或一部不能沒收時，
    以其財產抵償之。至於就犯罪事實如附表一編號2 所示之販
    賣部分，因不能證明該次3500元的價金已給付，已於上述，
    自無犯罪所得可供沒收。
  (二)至扣案之行動電話2 支，被告於本院審理中供承係其所有，
    並供插入門號0000000000及0000000000號之SIM 卡各1 張使
    用一節（見本院卷第139 背面頁），且有上開通訊監聽譯文
    1 件在卷可佐，應依刑法第38條第1 項第2 款之規定宣告沒
    收。至扣案之門號0000000000及0000000000號之SIM 卡各1
    張，雖供本件犯罪使用，然分別為被告兒子及友人所有，業
    據其於本院審理中供述明確（見本院卷第139 背面頁），又
    非違禁物，自不宣告沒收，併此敘明。
據上論斷，應依刑事訴訟法第299 條第1 項前段、毒品危害防制
條例第4 條第2 項、第19條第1 項，刑法第11條前段、第47條第
1 項、第51條第5 款、第38條第1 項第2 款，判決如主文。
本案經檢察官簡志祥到庭執行職務。
中    華    民    國    99    年    11    月    17    日
                刑事第三庭審判長法  官  樊季康
                                法  官  陳伯厚
                                法  官  連雅婷
以上正本證明與原本無異
如不服本判決應於送達後10日內向本院提出上訴狀
                                書記官  郭晉良
中    華    民    國    99    年    11    月    17    日
附錄本案論罪科刑法條全文：
毒品危害防制條例第4條第2項：
製造、運輸、販賣第二級毒品者，處無期徒刑或7年以上有期徒
刑，得併科新臺幣7百萬元以下罰金。
附表一
  ┌──┬────┬────┬─────┬──────┬────┬─────────────────┐
  │編號│販賣對象│時間    │地點      │電話通聯情形│毒品販賣│         主文                     │
  │    │        │        │          │            │數量（新├──────┬──────────┤
  │    │        │        │          │            │臺幣）  │主刑        │從刑                │
  ├──┼────┼────┼─────┼──────┼────┼──────┼──────────┤
  │ 1  │甲○○  │98年5 月│臺北縣永和│甲○○以門號│3500元之│乙○○販賣第│未扣案之販賣第二級毒│
  │    │        │2 日上午│市○○街、│0000000000行│甲基安非│二級毒品，累│品所得新臺幣參仟伍佰│
  │    │        │11時56分│永和路口附│動電話撥打黃│他命，重│犯，處有期徒│元沒收，如全部或一部│
  │    │        │許      │近        │國華持用門號│量約1 公│刑柒年貳月。│不能沒收，以其財產抵│
  │    │        │        │          │0000000000號│克      │            │償之；扣案之行動電話│
  │    │        │        │          │行動電話    │        │            │壹支（不含門號０九八│
  │    │        │        │          │            │        │            │0000000號SIM │
  │    │        │        │          │            │        │            │卡壹張）沒收        │
  ├──┤        ├────┼─────┼──────┼────┼──────┼──────────┤
  │ 2  │        │98年5 月│臺北縣永和│同上        │3500元之│乙○○販賣第│扣案之行動電話壹支（│
  │    │        │3 日下午│市○○路90│            │甲基安非│二級毒品，累│不含門號０九八六六五│
  │    │        │4 時35分│巷        │            │他命，重│犯，處有期徒│九三六三號 SIM 卡壹 │
  │    │        │許      │          │            │量約1 公│刑柒年貳月。│張）沒收            │
  │    │        │        │          │            │克（惟王│            │                    │
  │    │        │        │          │            │世銘尚未│            │                    │
  │    │        │        │          │            │支付價金│            │                    │
  │    │        │        │          │            │）      │            │                    │
  ├──┤        ├────┼─────┼──────┼────┼──────┼──────────┤
  │ 3  │        │98年5 月│臺北縣永和│甲○○以門號│3000元之│乙○○販賣第│未扣案之販賣第二級毒│
  │    │        │27日晚上│市○○街、│0000000000行│甲基安非│二級毒品，累│品所得新臺幣參仟元沒│
  │    │        │8 時10分│永和路口附│動電話撥打黃│他命，重│犯，處有期徒│收，如全部或一部不能│
  │    │        │許      │近        │國華持用門號│量約1 公│刑柒年貳月。│沒收，以其財產抵償之│
  │    │        │        │          │0000000000號│克      │            │；扣案之行動電話壹支│
  │    │        │        │          │行動電話    │        │            │（不含門號０九五五四│
  │    │        │        │          │            │        │            │六三九三二號 SIM 卡 │
  │    │        │        │          │            │        │            │壹張）沒收          │
  └──┴────┴────┴─────┴──────┴────┴──────┴──────────┘

司法院資訊處製作；財團法人民間司法改革基金會備份。
